臺灣高等法院臺中分院刑事判決　　　95年度交上易字第1634號
上　訴　人　臺灣南投地方法院檢察署檢察官
被　　　告　戊○○
上列上訴人因過失傷害案件，不服臺灣南投地方法院95年度交易
字第51號中華民國95年 9月19日第一審判決（起訴案號：臺灣南
投地方法院檢察署94年度偵字第3824號），提起上訴，本院判決
如下：
    主  文
上訴駁回。
    事實及理由
一、本案經本院審理結果，認第一審判決認事用法及量刑均無不
    當，應予維持，除理由應補充如下述外，引用第一審判決書
    記載之事實、證據及理由（如附件）。
二、上訴意旨略謂：本案據聲請人即告訴人丁○○具狀請求上訴
    ，略謂︰(一)告訴人因被告過失之行為，致告訴人受有頭部外
    傷及左手掌、右手肘、右手背、左下肢、背部等多處擦傷、
    挫傷、頭部撕裂傷、左側腓骨骨折，並傷及腹中六個月大之
    胎兒早產，旋及死亡；另亦致被害人甲○○受有頭部外傷、
    臉部挫傷、被害人乙○○受有頭部外傷併腦震盪、頭皮血腫
    及左膝等擦傷，其行為造成被害人無可彌補之傷害。然案發
    後被告毫無和解賠償誠意，迄未賠付被害人之損失，未見悔
    意，態度極為惡劣，原審未斟酌被告犯罪後之態度及其行為
    所生危害，僅量處有期徒刑 3月，顯然過輕，有違刑法第57
    條之規定。(二)原判決採取車禍鑑定委員會之鑑定意見，認「
    丁○○駕駛機車行經交岔路口時，未依規定（採兩段式）左
    轉不當，為肇事之主因，被告‧‧‧為次因」，惟被告既係
    沿南投市○○○路由南往北行駛，而告訴人亦係由南崗一路
    由南往北行駛，行至文化路岔路，逢左轉燈號（綠燈）而遵
    燈號左轉入文化路，而當時被告之直行係處於紅燈狀況；且
    該地並無兩段式左轉之情形。是本件車禍全係被告未遵守交
    通號誌之指示所致，告訴人並無過失，原判決認定係告訴人
    係肇事主因，顯然違誤。(三)本件之告訴人之胎兒，出生後尚
    有呼吸約五分鐘，係出生後始死亡，此關係到告訴人可否請
    領「死亡」之保險金，原判決之認定亦有違誤，是懇請鈞院
    向中國醫藥學院函查該胎兒出生後有無呼吸，以證明告訴人
    所陳屬實等情。經核尚非顯無理由，爰依法提起上訴等語。
三、經查：(一)本件告訴人於肇事之際，係騎乘機車沿南投市○○
    ○路由南往北方向至交岔路口欲左轉文化路，而被告於肇事
    當時乃駕駛自用小客車沿南崗一路由南往北方向直行等情，
    已據雙方於警詢時陳明在卷。再南崗一路之路面係標繪二雙
    實線，一實線，而未繪製道路邊緣線，而將道路區○○○○
    道，且該交岔路口設置之交通管制號誌乃紅、黃、綠三燈號
    之二時相號誌，並非三時相之燈號等情，有警製道路交通事
    故現場圖、道路交通事故調查報告表、現場照片在卷可憑。
    又依本件肇事當時（註：肇事後之已修正）道路交通安全規
    則第99條第1項第3款之規定，機器腳踏車行駛在同向三車道
    以上道路，均應以兩段方式進行左轉彎，則臺灣省南投縣區
    車輛行車事故鑑定委員會所為之鑑定意見，認告訴人違反規
    定左轉不當，即屬有據。又依上開道路交通安全規則第 102
    條第 6款「轉彎車應讓直行車先行」，本件告訴人於左轉前
    未讓同向直行車通過後，即行轉彎，亦明顯違反規定。是原
    審判決參酌前揭車輛行車事故鑑定委員會之鑑定意見，認定
    告訴人係本件交通事故之肇事主因，核與事證情況相符，無
    違證據法則。(二)再據中國醫藥大學附設醫院96年1月8日院管
    檔字第0960100086號函復本院載稱：病患（指告訴人）於94
    年 5月23日轉科至婦產部超音波檢查顯示胎兒多重畸型及染
    色體異常，．．．．．於94年 5月31日施行剖腹生產，．．
    ．於出生後胎兒無明顯活力及呼吸現現，胎兒應屬死產出生
    等語在卷，是告訴人指稱：胎兒於出生後有呼吸約五分鐘，
    係出生後始死亡云云，即難採憑。(三)按刑法第284條第1項規
    定之過失傷害罪，其最重本刑為 6月以下有期徒刑，原審判
    決已詳敘審酌被告之素行，過失程度及被害人（含告訴人）
    之所受傷害情形、迄未賠償被害人損失暨犯後之態度等一切
    情狀，量處有期徒刑 3月，尚稱妥適，並無罪刑不相當之情
    形。
四、綜上所述，本件原審檢察官引據告訴人之聲請狀提起上訴，
    指摘原審判決不當，請求撤銷改判，為無理由，應予駁回。
五、被告經合法傳喚無正當理由不到庭，爰不待其陳述，逕行判
    決。
據上論結，應依刑事訴訟法第368條、第371條、第373條，判決
如主文。
本案經檢察官丙○○到庭執行職務。
中　　華　　民　　國　　96　　年　　4 　　月　　17　　日
          刑事第三庭    審判長法　官  王  增  瑜
                              法　官  廖  柏  基
                              法　官  蔡  紹  良
上列正本證明與原本無異。
不得上訴。
                              書記官  巫  丞  晏
中　　華　　民　　國　　96　　年　　4 　　月　　17　　日
附錄本案論罪科刑之法條：刑法第284條第1項前段
因過失傷害人者，處六月以下有期徒刑、拘役或五百元以下罰金
。
